臺北高等行政法院判決　　　　　　　　　　　　　　　九十二年度簡字第九一四號
　　原　　　告　甲○○
　　被　　　告　財政部臺灣省北區國稅局
　　代　表　人　林吉昌（局長）
　　　　　　　　送達代收人賴瑞.
右當事人間因綜合所得稅事件，原告不服財政部中華民國九十二年十月二十九日台財
訴字第０九二００五０六四八號訴願決定，提起行政訴訟。本院判決如左：
　　主　　　文
原告之訴駁回。
訴訟費用由原告負擔。
    事      實
一、事實概要：原告八十七年度綜合所得稅結算申報案，自行申報綜合所得總額為新
    台幣（下同）七六三、一三二元，淨額為一九二、一八二元，案經財政部臺北市
    國稅局查得原告取有臺北市立大同高級中學（以下簡稱大同高中）之薪資所得三
    二、六七二元，通報被告併課其當年度綜合所得稅，被告初查乃核定其綜合所得
    總額為八一六、六九一元，淨額為二三五、五六六元。原告不服，申經復查結果
    ，未獲准變更，提起訴願，亦遭決定駁回，遂向本院提起行政訴訟。
二、兩造聲明：
　(一)原告聲明：訴願決定及原處分均撤銷。
　(二)被告聲明：
　　1.駁回原告之訴。
　　2.訴訟費用由原告負擔。
三、兩造主張：
　(一)原告起訴意旨略謂：按被告以台北縣中和稽徵九十年十一月八日第000000
　　000號綜合所得稅核定通知書將七七三、一一０元註銷，將原告服務於大同高
　　中之薪資所得核定更正為「０」，然被告所屬中和稽徵所又於九十一年九月十八
　　日以北區國稅中和徵第０九一一０二七００五號函要求原告補繳稅款，顯有違一
　　事不二理之原則，是原告取有大同高中之薪資所得三二、六七二元係為免稅所得
　　，應准予註銷，是被告所為處分顯有違誤。
  (二)被告答辯意旨略謂：
　　1.按「左列各種所得，免納所得稅︰．．．二、托兒所、幼稚園、國民小學、國
　　　民中學、私立小學及私立初級中學之教職員薪資。．．．」、「個人之綜合所
      得總額，以其全年左列各類所得合併計算之︰．．．第三類︰薪資所得︰凡公
      、教、軍、警、公私事業職工薪資及提供勞務者之所得︰一、薪資所得之計算
      ，以在職務上或工作上取得之各種薪資收入為所得額。二、前項薪資包括︰薪
      金、俸給、工資、津貼、歲費、獎金及紅利各種補助費。但為雇主之目旳，執
      行職務而支領之差旅費、日支費及加班費不超過規定標準者，及依第四條規定
      免稅之項目，不在此限。．．．」，為行為時所得稅法第四條第一項第二款及
      第十四條第一項第三類所明定。又「說明：．．．二、有關縣（市）立完全中
      學等教職員之薪資徵免所得稅問題，應依下列規定辦理：．．．（二）兼行政
      職務依規定仍應授課之教師部分：除其所領授課之薪資部分，仍依本部七十二
      年九月八日台財稅第三六三八七號函規定，以其所授高中課程占全部課程之比
      例計算應稅薪資外，其餘薪資所得，應比照行政人員以學校高中班數占全部班
      數比例計算其應稅薪資。至上述所稱授課之薪資部分，以其全部薪資按每週任
      課時數占教育主管機關訂定之專任教師基本授課時數之比例計算之。．．．」
　　　，復為財政部八十七年八月二十七日台財稅第八七一九五六五０二號函釋所釋
　　　示。
　　2.經查本件原告於八十七年一月至七月間曾任教於大同高中，並擔任主任輔導教
　　　師職務，通報單位財政部臺北市國稅局中北稽徵所原依大同高中所提供之資料
　　　，認定原告當年度所領取之薪資所得為辦理行政事務之薪資，依財政部六十八
      年十月十六日臺財稅字第三七二四二號函釋之規定，應予以註銷原告之薪資所
      得七七三、一一０元，惟大同高中復於九十一年四月十五日以同中彰總字第０
      九一三０一三二五００號函提示原告八十七年度之薪資明細表供核，查依原告
      八十七年度之薪資明細表所示，原告當年度之薪資所得七七三、一一０元中內
      含兼課鐘點費三二、六七二元，依財政部八十七年八月二十七日台財稅第八七
      一九五六五０二號函釋規定，非屬免稅所得，是財政部臺北市國稅局中北稽徵
      所遂於九十一年九月十二日以財北國稅法中北資字第０九一００三一九０六號
      函通報被告所屬中和稽徵所核課原告薪資所得三二、六七二元，併課原告當年
      度綜合所得稅，核定其綜合所得總額為八一六、六九一元，淨額為二三五、五
      六六元，經核並無不合，請予維持。
    3.惟本件原告仍復執前詞，主張其取自大同高中之薪資所得三二、六七二元係為
      免稅所得，請准予註銷云云一節。查被告曾於九十二年六月二十六日以北區國
      稅法二字第０九二００一三三三七號函詢大同高中，後經大同高中於九十二年
      七月十一日以同中彰總字第０九二三０四０三九００號函被告，該校前所附之
      明細表內編號「418」、「504」、「587」及「1315」，給付額分別為九、六
      ００元、一０、四００元、六、四００元及六、二七二元，計三二、六七二元
      為應稅所得，另編號「1262」，給付額七四０、四三八元為免稅所得，是原告
      之主張委不足採，併予陳明。
    理      由
一、按「左列各種所得，免納所得稅︰．．．二、托兒所、幼稚園、國民小學、國民
    中學、私立小學及私立初級中學之教職員薪資。．．．」、「個人之綜合所得總
    額，以其全年左列各類所得合併計算之︰．．．第三類︰薪資所得︰凡公、教、
    軍、警、公私事業職工薪資及提供勞務者之所得︰一、薪資所得之計算，以在職
    務上或工作上取得之各種薪資收入為所得額。二、前項薪資包括︰薪金、俸給、
    工資、津貼、歲費、獎金及紅利各種補助費。但為雇主之目旳，執行職務而支領
    之差旅費、日支費及加班費不超過規定標準者，及依第四條規定免稅之項目，不
    在此限。．．．」，分別為行為時所得稅法第四條第一項第二款及第十四條第一
    項第三類所明定。
二、本件原告八十七年度綜合所得稅結算申報，自行申報綜合所得總額為七六三、一
    三二元，淨額為一九二、一八二元，被告依財政部臺北市國稅局通報資料，以原
    告取有大同高中之薪資所得三二、六七二元，乃併課其綜合所得稅等情，有原告
    八十七年度綜合所得稅結算申報書、大同高中扣繳憑單、各類所得扣繳暨免扣繳
    憑單、八十七年度綜合所得稅各類所得資料清單及財政部臺北市國稅局函等附於
    原處分卷可稽，自堪認為真正。原告雖對其取自大同高中三二、六七二元一節並
    不爭執，惟主張該所得係免稅所得，應予註銷等語。然查縣（市）立完全中學等
    教職員之薪資徵免所得稅問題，在兼行政職務依規定仍應授課之教師部分，除其
    所領授課之薪資部分，仍依財政部七十二年九月八日台財稅第三六三八七號函規
    定，以其所授高中課程占全部課程之比例計算應稅薪資外，其餘薪資所得，應比
    照行政人員以學校高中班數占全部班數比例計算其應稅薪資。至上述所稱授課之
    薪資部分，以其全部薪資按每週任課時數占教育主管機關訂定之專任教師基本授
    課時數之比例計算之。業經財政部八十七年八月二十七日台財稅第八七一九五六
    五０二號函釋在案。經查本件原告於八十七年一月至七月間曾任教於大同高中，
    並擔任主任輔導教師職務，然其當年度之薪資所得七七三、一一０元中內含兼課
    鐘點費三二、六七二元，有大同高中九十一年四月十五日同中彰總字第０九一三
    ０一三二五００號函及原告八十七年度之薪資明細表影本各一份在卷為憑，依財
    政部上開函釋，系爭三二、六七二元即非屬免稅所得，是被告將該金額核列薪資
    所得，即非無據。況被告於九十二年六月二十六日以北區國稅法二字第０九二０
    ０一三三三七號函詢大同高中結果，薪資明細表內編號「418」、「504」、「
    587 」及「1315」給付額分別為九、六００元、一０、四００元、六、四００元
    及六、二七二元，共計三二、六七二元確為應稅所得無訛，有大同高中九十二年
    七月十一日同中彰總字第０九二三０四０三九００號函影本一份足資參照，是系
    爭三二、六七二元屬應稅所得，堪以認定，則被告將該金額併課綜合所得稅，於
    法即無不合。從而被告以系爭金額為薪資所得性質，予以核課原告綜合所得稅，
    所為處分，徵諸首開法條規定，洵無違誤，訴願決定予以維持，亦無不合，原告
    起訴意旨難認為有理由，應予駁回。另本件依卷內資料，事證已臻明確，爰不經
    言詞辯論為之，附此陳明。
據上論結，本件原告之訴為無理由，爰依行政訴訟法第二百三十六條、第一百九十五
條第一項後段、第九十八條第三項前段，判決如主文。
中　　華　　民　　國　　九十三　　　年　　　五　　　　月　　　三十一    日
                            臺 北 高 等 行 政 法 院  第 三 庭
                                                     法    官  林育如
右為正本係照原本作成。
本件以訴訟事件所涉及之法律見解具有原則性者為限，始得於本判決送達後二十日內
向本院提出上訴狀（須按他造人數附繕本），並經最高行政法院許可後方得上訴。
中　　華　　民　　國　　九十三　　　年　　　五　　　　月　　　三十一    日
                 　　　　　　　　　　　　　　　　　　書 記 官　林惠堉
